【裁判字號】    98,易,1264
【裁判日期】    981118
【裁判案由】    竊盜
【裁判全文】
臺灣臺南地方法院刑事判決              98年度易字第1264號
公  訴  人  臺灣臺南地方法院檢察署檢察官
被      告  丙○○
上列被告因竊盜案件，經檢察官提起公訴（98年度偵字第3872號）
，本院判決如下：
    主  文
丙○○犯竊盜罪，處有期徒刑肆月，如易科罰金，以新臺幣壹仟
元折算壹日。
    事  實
一、丙○○於民國97年8月16日17時20分許，騎乘車牌號碼H5Q-3
    86號重機車，行經乙○○位於臺南縣下營鄉大埤村69號住處
    ，見該住處大門未鎖，竟意圖為自己不法之所有，將所騎之
    機車停放在門口後，進入屋內（侵入住宅部分未據告訴），
    徒手竊得乙○○所有吊掛放在廚房門後之皮包1只（布製之
    手提包，因方便稱呼，均稱皮包，內有乙○○所有之新臺幣
    4千餘元現金、行動電話1支及其母親吳碧梅所有之健保卡1
    張），得手後欲離去之際，適為乙○○婆婆甲○○發現，丙
    ○○遂假藉找錯地址為由，騎車離去，嗣經警調閱路口監視
    錄影器而循線查獲。
二、案經臺南縣警察局麻豆分局報請臺灣臺南地方法院檢察署檢
    察官偵查起訴。
    理  由
一、訊據被告丙○○固不否認其有於97年8月16日17時20分許，
    進入乙○○位於臺南縣下營鄉大埤村69號住處之行為，惟矢
    口否認其有為上開竊盜之行為，辯稱：該路口監視器所拍攝
    到之皮包係其所有云云。
二、經查：
(1)、被告有為上開事實欄所載之竊盜犯行，業據證人乙○○、甲
    ○○於偵、審中證述明確，並有被告行為後騎乘車牌號碼H5
    Q-386號重機車離去時，為路口監視錄影器所拍到而經翻拍
    之照片2張（1張照到被告所騎機車之牌照號碼，1張照到被
    告騎機車攜帶竊取之皮包離去）附卷可資佐證。
(2)、證人即臺南縣警察局麻豆分局下營分局派出所所長王連春於
    98年8月11日檢察官偵查中亦證稱：「97年8月29日製作警詢
    筆錄，丙○○說隔天她會提出監視錄影器所拍到她左手所拿
    的皮包給我看，但隔天即98年8月30日，她來警局作筆錄時
    ，沒有拿該皮包來，她說已經丟掉，筆錄製作完後，她又說
    可以找到，我就說『那好，你把它帶來』，在97年9月28日
    第三次製作警詢筆錄時，被告帶了一個尺寸約A3的皮包，她
    自稱是與該監視錄影器所拍到皮包類似的皮包。我跟她說『
    我不要看這個，我要看監視錄影器所拍到的皮包』，所以她
    自始至終都沒有提出監視錄影器所拍到的皮包」等語（見檢
    方卷第28、29頁）。
(3)、被告雖辯稱監視錄影器所拍到的皮包是其所有，並非其竊取
    之物。然其於97年8月29日警詢中稱：已經將該皮包丟棄；
    嗣於97年9月28日警詢中改稱：小的皮包丟棄，大的皮包應
    該可以找得到，可帶來讓警方拍照；其後復於98年1月5日警
    詢中聲稱：因該皮包已破舊，已把它丟掉了，找不到了。其
    於98年4月8日檢察官偵查中又改稱：「於製作警詢筆錄翌日
    ，我有將該相似的皮包拿到派出所，所長叫我帶回去，隔了
    一兩個禮拜，我覺得這個皮包老舊，我就將之丟棄」，非但
    先後所言矛盾，且被告始終無法提出該皮包，且亦無證據足
    以證明該皮包為其所有。
(4)、證人乙○○於警詢中之指述及於本院審理證述中，皆堅決指
    稱該失竊之皮包乃其親自縫製，其他人不可能有相同的皮包
    ，且其於縫製時，有製作三個大小不同尺寸的皮包。查乙○
    ○於警詢中即提出同材料、同款式、同顏色之另二較小之皮
    包之照片，以向警證明其言屬實，有上開另二較小之皮包之
    照片2張附於警卷可資佐證。又乙○○於本院98年11月4日審
    理時證述：其於皮包遭竊後數日，在離其住處1、2公里路邊
    之草叢內找到其失竊之皮包，惟皮包內之現金已經不見等語
    ，核與被告被拍到攜帶竊取之皮包之時間、地緣關係及參以
    被告上開所稱之其已將皮包丟棄等情節相符。且證人乙○○
    於本院98年11月4日審理時，提出上開其所縫製之三個大小
    不同尺寸的皮包，並經當庭拍照存證，有當庭所拍之照片2
    張附卷可稽。查其皮包係新縫製，並無老舊、破舊之情形，
    足見被告上開向警、檢之供稱，以其皮包老舊、破舊為由丟
    棄，已找不到云云，係事後畏罪飾卸之詞。
(5)、綜上所述，被告上開所辯，應不足採信。事證明確，被告犯
    行洵堪認定。
三、核被告所為，係犯刑法第320條第1項之竊盜罪。審酌被告之
    品行（曾有3次詐欺前科，一次判罰金，兩次判拘役，有臺
    灣高等法院被告前案紀錄表附卷可稽）、智識教育程度為大
    學肄業、經濟生活狀況普通、其因一時貪念而觸犯本案，犯
    罪之手段、所生之危害及其事後矢口否認犯行，毫無悔意等
    一切情狀，爰量處如主文所示之刑，並諭知易科罰金之折算
    標準，以示懲儆。
據上論斷，應依刑事訴訟法第299條第1項前段、刑法第320條第1
項、第41條第1項前段，刑法施行法第1條之1，判決如主文。
本案經檢察官丁○○到庭執行職務
中    華    民    國    98    年    11    月    18    日
                  刑事第一庭    法  官  林勝利
以上正本證明與原本無異。
如不服本判決應於收受本判後10日內向本院提出上訴書狀，並應
敘述具體理由。其未敘述上訴理由者，應於上訴期間屆滿後20日
內向本院補提理由書狀（均須按他造當事人之人數附繕本）「切
勿逕送上級法院」。
                                書記官  曾國華
中    華    民    國    98    年    11    月    18    日
附錄所犯法條全文
中華民國刑法第320條
意圖為自己或第三人不法之所有，而竊取他人之動產者，為竊盜
罪，處5年以下有期徒刑、拘役或5百元以下罰金。
意圖為自己或第三人不法之利益，而竊佔他人之不動產者，依前
項之規定處斷。
前二項之未遂犯罰之。


司法院資訊處製作；財團法人民間司法改革基金會備份。
